【裁判字號】    88,訴,611
【裁判日期】    891031
【裁判案由】    違反毒品危害防制條例
【裁判全文】
臺灣屏東地方法院刑事判決                          八十八年度訴字第六一一號
    公  訴  人  臺灣屏東地方法院檢察署檢察官
    被      告  甲○○
    指定辯護人  本院公設辯護人  謝弘章
右列被告因違反毒品危害防制條例案件，經檢察官提起公訴（八十八年度偵字第六一
二六號），本院判決如左：
    主  文
甲○○連續販賣第二級毒品，累犯，處有期徒刑柒年陸月。
扣案安非他命（驗後淨重零點參伍公克）沒收銷燬之；夾鏈袋拾參只沒收；販賣毒品
所得新臺幣壹萬伍仟元沒收之，如全部或一部不能沒收時，以其財產抵償之。
    事  實
一、甲○○於民國（下同）八十二年間因肅清煙毒條例案件，經法院判處有期徒刑三
    年二月確定，經一部執行後於八十五年一月二十三日縮刑假釋出監，縮刑期滿日
    期為八十六年九月十三日，未經撤銷假釋。詎仍不知悔改，意圖牟利，基於概括
    之犯意，自八十八年六月間某日起，在屏東縣高樹鄉○○村○○路泰山巷二十號
    住處，不定時以第二級毒品安非他命每包新台幣（下同）三千元價格，售予黃慶
    忠五次，每次一包，迄八十八年八月八日十一時四十分許，為警查獲，並扣得安
    非他命毛重○．五公克（送驗後淨重○．三五公克）、夾鏈袋十三只、吸管二支
    、吸食器一組等物。
二、案經屏東縣警察局里港分局報請臺灣屏東地方法院檢察署檢察官偵查起訴。
    理  由
一、訊之被告矢口否認前開事實，辯稱：黃慶忠自八十八年六月底起，迄八月間止，
    有時自己去，有時帶女友去，有時在伊家吸，有時帶走吸一次之用量，而黃慶忠
    交錢予伊，係黃慶忠清償所欠之債務，而還錢等語，惟查：
  （一）前揭被告如何在其住處販賣安非他命予黃慶忠五次，每次三千元等情，己據
        每次陪同黃慶忠至被告住處購買安非他命之黃慶忠女友徐瑞禎於警、偵訊及
        本院審理中指證明白，其中有二次係徐瑞禎親眼見彼等一手交錢，一手交貨
        ，另三次則證人在客廳，由黃慶忠進入房間與被告交易，但徐瑞禎係陪同前
        往，並經黃慶忠向徐瑞禎陳明（見八十八年十二月八日訊問筆錄及八十八年
        十二月二十七日審判筆錄）。互核證人在警、偵訊所證，並無出入，且證人
        與被告間素無任何瓜葛，自無誣陷之理。
  （二）另黃慶忠於偵查中謂：「我沒有向他（被告）買安非他命，是我在吸安去向
        甲○○拿的」，「我女朋友有看見我拿二仟或三仟元給甲○○，我共拿過很
        多次給他，那是我欠他的錢」。惟經本院於審理中訊問被告：「黃慶忠是否
        拿過錢給你或還你」？被告答稱：「無，他沒有錢還，他曾向我借錢沒還」
        ，「他也從來沒給我過錢」（見八十八年十一月十日審判筆錄）。顯見黃慶
        忠所供伊拿錢給被告係清償欠款等情，當為坦護被告之詞，洵非可採。
  （三）被告始則稱黃慶忠未曾交錢予伊（見八十八年十一月十日審判筆錄），嗣又
        翻供謂：黃慶忠向我換零錢，不是交易安非他命，他玩電動，所以黃慶忠欠
        我錢等語（見八十八年十二月二十七日審判筆錄），後又稱：我們朋友一場
        ，有時互相借調錢（見八十九年十月二十三日審判筆錄）。由上被告對與黃
        慶忠間之金錢往來關係反覆供述，出入甚大，其此部分所辯，自非可採。
  （四）再被告辯稱安非他命係免費供黃慶忠吸食云云，按安非他命量小價貴，被告
        非有資力之人，豈能免費供黃慶忠吸食，是其所辯，亦難為可採。
  （五）復有被告所有之安非他命（驗後淨重○．三五克、驗前毛重○．五公克）及
        夾鏈袋十三只扣案可資佐證，該安非他命部分業經本院送法務部調查局檢驗
        結果，亦驗出確係第二級毒品安非他命無誤，有該局之檢驗報告單一份附卷
        可稽。
  （六）近來政府為杜絕毒品之氾濫，對於查緝施用及販賣毒品之工作，無不嚴加執
        行，販賣毒品罪又係重罪，設若無利可圖，衡情一般持有毒品之人當無輕易
        將所持有之安非他命轉讓他人而甘冒於再次向他人購買時，而有被查獲移送
        法辦之危險之理，足證被告出售毒品顯有圖利之意圖，應堪認定。
  （七）綜上所述，被告販賣安非他命予黃慶忠之事證己臻明確，其犯行可堪認定。
三、查安非他命係毒品危害防制條例第二條第二項第二款所稱之第二級毒品，不得持
    有、販賣，被告竟持以販賣，核被告所為，係犯毒品危害防制條例第四條第二項
    之販賣第二級毒品罪。又被告持有第二級毒品安非他命之低度行為已被其販賣之
    高度行為所吸收，不另論罪。再其先後五次販賣安非他命之行為，時間緊密，犯
    罪構成要件相同，顯係基於概括犯意為之，為連續犯，依刑法第五十六條規定，
    以一罪論，並就法定刑有期徒刑、罰金刑部分加重其刑，至法定刑無期徒刑部分
    ，依法不得加重。再被告於八十二年間因肅清煙毒條例案件，經法院判處有期徒
    刑三年二月確定，經一部執行後於八十五年一月二十三日縮刑假釋出監，縮刑期
    滿日期為八十六年九月十三日，未經撤銷假釋。有臺灣屏東地方法院檢察署刑案
    資料查註紀錄表及臺灣高等法院被告全國前案紀錄表各乙件附卷可稽，其於五年
    之內，再犯本件最重本刑為有期徒刑以上之罪，為累犯，應依刑法第四十七條之
    規定，就其法定刑有期徒刑、罰金部分加重其刑，至法定刑無期徒刑部分，依法
    不得加重。其同時有二加重事由（即連續犯、累犯），應遞加之。
四、茲審酌被告犯罪之動機、目的、素行不佳，所為販賣毒品殘害他人健康重大及犯
    後矢口否認犯行，無悔改之意等一切情狀，爰量處有期徒刑七年六月。扣案安非
    他命（驗後淨重零點參伍公克），依毒品危害防制條例第十八條前段之規定宣告
    沒收銷毀之，至送驗耗損部分，既己滅失，自不予諭知沒收銷毀。又空夾鏈袋十
    三只，為被告所有預備供分裝安非他命出售所用之物，依刑法第三十八條第一項
    第二款沒收之，另吸管二支及吸食器一組，則係供被告施用毒品所用，與本案無
    涉，自不予諭知沒收。再被告經查出販賣五次安非他命與黃慶忠，每次三千元，
    合計為一萬五千元，雖未扣案，該金額既係其販毒所得，自應依毒品危害防制條
    例第十九條第一項之規定，宣告沒收，並諭知如全部或一部不能沒收時，以其財
    產抵償之。
據上論斷，應依刑事訴訟法第二百九十九條第一項前段，毒品危害防制條例第四條第
二項、第十八條第一項前段、第十九條第一項，刑法第十一條、第五十六條、第四十
七條、第三十八條第一項第二款，判決如主文。
中      華      民      國      八十九      年    十    月    三十一    日
                                      臺灣屏東地方法院刑事第一庭
                                          法  官  夏  金  郎
右正本證明與原本無異。
對於本判決如有不服應於收受送達後十日內向本院提出上訴書狀上訴於台灣高等法院
高雄分院並按他造當事人之人數附具繕本。
                                          書記官   謝博興
中      華      民      國      八十九      年    十    月    三十一    日
附錄論罪法條：
毒品危害防制條列第四條第二項：
製造、運輸、販賣第二級毒品者，處無期徒刑或七年以上有期徒刑者，得併科新臺幣
七百萬元以下罰金。


司法院資訊處製作；財團法人民間司法改革基金會備份。
